臺灣桃園地方法院刑事判決
111年度審訴字第926號
公  訴  人  臺灣桃園地方檢察署檢察官 
被      告  李國樑



上列被告因違反毒品危害防制條例案件，經檢察官提起公訴（11
1年度毒偵字第2646號），被告於本院準備程序進行中，就被訴
事實為有罪之陳述，經本院告知簡式審判程序意旨，並聽取公訴
人及被告之意見後，本院合議庭裁定由受命法官獨任依簡式審判
程序審理，判決如下：
    主  文
李國樑施用第一級毒品，處有期徒刑柒月。
    事  實
一、犯罪事實：
    李國樑前於民國107年間因施用毒品案件，經本院以108年度
    毒聲字第116號裁定送觀察、勒戒後，因認有繼續施用毒品
    之傾向，經本院以108年度毒聲字第360號裁定令入戒治處所
    施以強制戒治，迄109年9月10日強制戒治期滿出所，該次施
    用毒品犯行，並經臺灣桃園地方檢察署檢察官以109年度戒
    毒偵字第47號、第48號、第49號為不起訴處分確定。詎其仍
    不知悔改，竟基於施用第一級毒品之犯意，於111年2月25日
    上午11時許，在桃園市龜山區某麥當勞速食店內，以針筒注
    射之方式施用第一級毒品海洛因1次。嗣於111年2月26日晚
    間9時15分許為警持本院核發之拘票，在其位於桃園市○○區○
    ○○路0段000巷0弄0號之住處執行拘提而查獲，並經警採及其
    尿液送驗，結果呈可待因、嗎啡等陽性反應，始查悉上情。
二、案經桃園市政府警察局桃園分局移送臺灣桃園地方檢察署檢
    察官偵查起訴。
    理  由
壹、證據能力：
一、按「被告以外之人於審判外之言詞或書面陳述，除法律有規
    定者外，不得作為證據」，刑事訴訟法第159條第1項固定有
    明文，然「鑑定之經過及其結果，應命鑑定人以言詞或『書
    面』報告」，同法第206條第1項亦規定甚明，是鑑定人以書
    面為鑑定報告提出於法院，依刑事訴訟法第159條第1項立法
    理由及同法第206條第1項規定，即具有證據能力。又法院或
    檢察官得囑託醫院、學校或其他相當之機關、團體為鑑定，
    或審查他人之鑑定，並準用第203條至第206條之1之規定，
    刑事訴訟法第208條第1項亦定有明文。依此，檢察官對於偵
    查中之案件，認須實施鑑定者，固應就具體個案，選任鑑定
    人或囑託鑑定機關（團體）為之；但對於司法警察機關調查
    中之案件，或有量大或急迫之情形，為因應實務之現實需求
    ，如檢察官針對該類案件之性質（例如：查扣之毒品必須檢
    驗其成份、對施用毒品之犯罪嫌疑人必須檢驗其體內有無毒
    品代謝反應、對於查扣之槍砲彈藥必須檢驗有無殺傷力、對
    違反野生動物保育法案件必須鑑定是否屬於保育類動物案件
    等），認為當然有鑑定之必要者，經參看法務部92年5月20
    日法檢字第092080203號函送之法務部「因應刑事訴訟法修
    正工作小組」研討之刑事訴訟法修正相關議題第21則之共識
    結論，以及臺灣高等法院於92年8月1日舉行之刑事訴訟法新
    制法律問題研討會第三則法律問題研討結果之多數說（載於
    司法院92年8月印行「刑事訴訟法新制法律問題彙編」第15
    頁至第18頁），基於檢察一體原則，得由該管檢察長對於轄
    區內之案件，以事前概括選任鑑定人或囑託鑑定機關（團體
    ）之方式，俾便轄區內之司法警察官、司法警察對於調查中
    之此類案件，得即時送請事前已選任之鑑定人或囑託之鑑定
    機關（團體）實施鑑定，該鑑定人或鑑定機關（團體）亦應
    視同受承辦檢察官所選任或囑託而執行鑑定業務，其等出具
    之書面鑑定報告應屬刑事訴訟法第206條所定之傳聞例外，
    當具有證據能力（參看法務部92年9月1日法檢字第00000000
    83號函）。從而，本件扣案之被告尿液，經由查獲之桃園市
    政府警察局桃園分局依法務部、轄區檢察長事前概括之選任
    ，而委由台灣檢驗科技股份有限公司鑑定，並出具濫用藥物
    檢驗報告，自應認具有證據能力而得為本件之證據。
二、另本件認定事實所引用之卷內其餘卷證資料，並無證據證明
    係公務員違背法定程序所取得，被告於審判程序中復未於言
    詞辯論終結前表示異議，且卷內之文書證據，亦無刑事訴訟
    法第159條之4之顯有不可信之情況與不得作為證據之情形，
    則依刑事訴訟法第159條之5之規定，本件認定事實所引用之
    所有文書證據，均有證據能力，合先敘明。　　
貳、實體部分：
一、訊據被告李國樑分別於警詢、檢察事務官詢問、本院準備程
    序及審理時均坦承不諱，復有桃園市政府警察局桃園分局查
    獲毒品危害防制條例「尿液」初步鑑驗報告單、自願採尿同
    意書、桃園市政府警察局桃園分局真實姓名與尿液、毒品編
    號對照表、桃園市政府警察局桃園分局檢體監管紀錄表在卷
    可稽，再查，被告被查獲後所採尿液經送驗，呈可待因、嗎
    啡陽性反應，有台灣檢驗科技股份有限公司濫用藥物實驗室
    -台北濫用藥物檢驗報告附卷可稽，是認被告上開任意性自
    白，核與事實相符，足堪採信。綜上，本件事證明確，被告
    上揭犯行，已堪認定，應予依法論科。
二、⑴核被告李國樑所為，係犯毒品危害防制條例第10條第1項之
    施用第一級毒品罪。其施用毒品前持有毒品之低度行為，應
    為施用毒品之高度行為吸收，不另論罪。⑵關於刑之加重，
    被告李國樑①於民國107年間因竊盜案件，經本院以107年度
    桃簡字第2643號判決判處有期徒刑3月確定；②於107年間因
    竊盜案件，經本院以107年度桃簡字第2919號判決判處有期
    徒刑3月確定。前揭①②各罪刑，嗣經本院以108年度聲字第39
    84號裁定應執行有期徒刑5月確定。③於108年間因竊盜案件
    ，經本院以108年度桃簡字第1562號判決判處有期徒刑4月確
    定，與前揭①②應執行有期徒刑5月入監接續執行，於110年1
    月28日縮短刑期執行完畢等情，有臺灣高等法院被告前案紀
    錄表在卷可稽，其於前開有期徒刑執行完畢後，5年內故意
    再犯本件有期徒刑以上之罪，固為累犯，惟經本院審酌被告
    經判處徒刑之前案所犯竊盜罪與本案所犯施用毒品罪之罪質
    不同，犯罪情節、動機、目的、手段均有異，尚難認其本件
    犯行有惡性重大或對刑罰反應力薄弱之情形，爰依司法院釋
    字第775號解釋意旨裁量不加重其最低本刑，公訴意旨請求
    加重其刑，容有未洽。⑶爰審酌被告尿液中所含之鴉片類代
    謝物之濃度甚高，可見其對毒品之依賴性甚強、被告於本件
    係第五犯用第一級毒品罪（自上次戒治期滿後，則係第三犯
    ）、被告犯後態度尚佳等一切情狀，量處如主文所示之刑。
據上論斷，應依刑事訴訟法第273條之1第1項、第299條第1項前
段，毒品危害防制條例第10條第1項，刑法第11條前段，判決如
主文。
本案由檢察官許炳文提起公訴，經檢察官張建偉到庭執行職務。
中　　華　　民　　國　　111 　年　　12　　月　　1 　　日
                  刑事審查庭  法  官  曾雨明
以上正本證明與原本無異。
如不服本判決應於收受判決後20日內向本院提出上訴書狀，並應
敘述具體理由。其未敘述上訴理由者，應於上訴期間屆滿後20日
內向本院補提理由書（均須按他造當事人之人數附繕本）「切勿
逕送上級法院」。
                              書記官  沈詩婷
中　　華　　民　　國　　111 　年　　12　　月　  5 　　日
附錄本案論罪科刑法條：
毒品危害防制條例第10條
施用第一級毒品者，處6月以上5年以下有期徒刑。
施用第二級毒品者，處3年以下有期徒刑。